【裁判字號】    98,上訴,1940
【裁判日期】    980527
【裁判案由】    偽造文書等
【裁判全文】
臺灣高等法院刑事判決                98年度上訴字第1940號
上  訴  人
即  被  告  甲○○
                      （現另案於臺灣臺北監獄執行中）
上列上訴人因偽造文書等案件，不服臺灣板橋地方法院98年度訴
字第23號，中華民國98年3月2日第一審判決（起訴案號：臺灣板
橋地方法院檢察署97年度偵字第30936號、第34044號），提起上
訴，本院判決如下：
    主  文
上訴駁回。
    理  由
一、按不服地方法院之第一審判決而上訴者，應向管轄第二審之
    高等法院為之。上訴書狀應敘述具體理由；上訴書狀未敘述
    上訴理由者，應於上訴期間屆滿後二十日內補提理由書於原
    審法院，逾期未補提者，原審法院應定期間先命補正；第二
    審法院認為上訴書狀未敘述理由或上訴有第362條前段之情
    形者，應以判決駁回之。但其情形可以補正而未經原審法院
    命其補正者，審判長應定期間先命補正，刑事訴訟法第361
    條及第367條分別定有明文。而所謂不服第一審判決之具體
    理由，必係依據卷內既有訴訟資料或提出新事證，指摘或表
    明第一審判決有何採證認事、用法或量刑等足以影響判決本
    旨之不當或違法，而構成應予撤銷之具體事由，始克當之（
    例如：依憑證據法則具體指出所採證據何以不具證據能力，
    或依憑卷證資料，明確指出所為證據證明力之判斷如何違背
    經驗、論理法則）；倘僅泛言原判決認定事實錯誤、違背法
    令、量刑失之過重或輕縱，而未依上揭意旨指出具體事由，
    或形式上雖已指出具體事由，然該事由縱使屬實，亦不足以
    認為原判決有何不當或違法者（例如：對不具有調查必要性
    之證據，法院未依聲請調查亦未說明理由，或援用證據不當
    ，但除去該證據仍應為同一事實之認定），皆難謂係具體理
    由，俾與第二審上訴制度旨在請求第二審法院撤銷、變更第
    一審不當或違法之判決，以實現個案救濟之立法目的相契合
    ，並節制濫行上訴（最高法院97年度台上字第892號判決參
    照）。是以上訴人之上訴書狀或補提之上訴理由書，雖有敘
    述上訴理由，惟並未具體敘述第一審判決有何違法或不當之
    情形，即與未敘述具體理由無異，其所為上訴，即不符合上
    訴之法定要件。
二、本件上訴人即被告甲○○不服原判決，提起上訴，其上訴理
    由略以：第一審判決雖無不合之處，惟感量刑過重，無法接
    受等語。
三、經查：
  (一)被告甲○○與盧力瑋共同基於意圖為自己不法之所有，於97
    年5月19日20時許，在台北市○○街227巷3弄6號地下一樓停
    車場，由盧力瑋把風，再由甲○○持地上磚塊打破乙○○（
    原名許瑞益）所有之車號3462-FK自小客車左後車窗玻璃毀
    損後，共同竊取該車內無線電一臺、手用無線電三臺、中國
    信託商業銀行（下稱中國信託銀行）信用卡四張、國泰世華
    商業銀行（下稱國泰世華銀行）信用卡一張、匯豐商業銀行
    （下稱匯豐銀行）信用卡一張、美商花旗商業銀行（下稱花
    旗銀行）信用卡二張、兆豐國際商業銀行（下稱兆豐銀行）
    信用卡一張、乙○○之聯結車駕、行照各一張、自小客車駕
    、行照各一張、健保卡一張、義消證一張、自然人憑證一張
    得手，足以生損害於乙○○。
  (二)盧力瑋與甲○○二人於竊得上開信用卡後，復共同基於行使
    偽造私文書及意圖為自己不法所有之犯意聯絡，於原判決附
    表二所示之時間，持上開所竊取如附表二所示之六張信用卡
    至如附表二所示之特約商店刷卡購物消費，並分別由盧力瑋
    在如附表二編號12、13所示之特約商店簽帳單、甲○○在如
    附表二編號1至11所示之特約商店簽帳單上，各偽造「許瑞
    益」之署押一枚（各該簽帳單均為一式二聯，各為顧客收執
    聯及特約商店存根聯，僅在特約商店存根聯簽名，無複寫功
    能），再將上開簽帳單交付予前開特約商店不知情之店員持
    以行使，致使該等特約商店店員陷於錯誤，誤為許瑞益（即
    乙○○）本人而分別交付如附表二所示金額之商品予盧力瑋
    、甲○○，足以生損害於乙○○、如附表二所示之特約商店
    及中國信託銀行、國泰世華銀行、花旗銀行、兆豐銀行及匯
    豐銀行。嗣經警據報後，採集該車內之菸蒂，送往臺北縣政
    府警察局鑑驗結果，發現與盧力瑋之DNA-STR型別相符，始
    查悉上情。
  (三)前揭犯罪事實，迭據被告甲○○於警詢、偵查及原審審理中
    坦承不諱，原審並審酌卷內被害人之指訴、證人之證述、告
    訴代理人之供述以及卷內相關書證後，以被告所為係犯刑法
    第320條第1項共同竊盜罪、刑法第354條毀損罪、刑法第216
    條、210條及第339條第1項之詐欺取財罪，並依刑法第55條
    想像競合及第47條第1項累犯等規定，審酌其犯行之一切情
    狀，合併判處被告應執行有期徒刑一年六月（各宣告刑合計
    為有期徒刑二年七月），偽造之署押則依法宣告沒收等情，
    已詳敘認定被告犯罪之證據及理由，自形式上觀察，其認事
    、用法及量刑，並無不合。
  (四)原判決已就被告之素行狀況、犯罪動機、目的、手段、被害
    人所受損害及危害社會治安之程度，暨其犯後坦承犯行，態
    度良好等一切情狀，以為量刑之依據（見原判決第8頁第1行
    起），被告提起上訴，雖稱原判決並無不合，復又泛稱量刑
    過重云云，顯未依據卷內訴訟資料或提出新事證，指摘或表
    明第一審判決有何量刑不當或違法等足以影響判決本旨之處
    ，而構成應予撤銷之具體事由，僅泛言原判決量刑失之過重
    云云，揆諸首揭說明，難認已表明具體上訴理由，其上訴不
    合法定程式，爰不經言詞辯論逕予駁回。
據上論斷，應依刑事訴訟法第367條前段、第372條，判決如主文
。
中    華    民    國    98    年    5     月    27    日
                  刑事第十庭審判長法  官  楊炳禎
                                  法  官  李春地
                                  法  官  朱光仁
以上正本證明與原本無異。
行使偽造私文書部份如不服本判決，應於收受送達後10日內向本
院提出上訴書狀，其未敘述上訴之理由者並得於提起上訴後10日
內向本院補提理由書（均須按他造當事人之人數附繕本）「切勿
逕送上級法院」。
竊盜部份不得上訴。
                                  書記官  王宜玲
中    華    民    國    98    年    6     月    1     日


司法院資訊處製作；財團法人民間司法改革基金會備份。
